臺灣桃園地方法院刑事判決
110年度訴字第1089號
公  訴  人  臺灣桃園地方檢察署檢察官  
被      告  江建豐  


指定辯護人  本院公設辯護人廖彥傑
上列被告因違反毒品危害防制條例等案件，經檢察官提起公訴（
109年度偵字第35749號、110年度偵字第6687號），本院判決如
下：
    主  文
江建豐犯如附表一所示之罪，各處如附表一「主文及沒收」欄所
示之刑及沒收。不得易服社會勞動之有期徒刑部分，應執行有期
徒刑玖年。
    事  實
江建豐明知甲基安非他命為毒品危害防制條例第2條第2項第2款
管制之第二級毒品，亦為藥事法第22條第1項第1款所管制之禁藥
，不得販賣、轉讓。江建豐竟意圖營利，基於販賣甲基安非他命
之犯意，持如附表二編號2所示手機（搭載門號0000-000000、00
00-000000號）做為聯絡工具，在如附表一編號1-3、5-7所示之
時間地點，以如附表一編號1-3、5-7所示之價格及數量分6次出
售甲基安非他命給如附表一編號1-3、5-7所示之購毒者。江建豐
另基於轉讓禁藥甲基安非他命之犯意，在如附表一編號4所示時
間地點，轉讓如附表一編號4所示數量之甲基安非他命給如附表
一編號4所示之受讓者。
    理  由
一、本判決援引之供述及非供述證據，均係依法取得，並經本院
    於審理期日踐行合法之調查，檢察官、被告江建豐及辯護人
    迄本院言詞辯論終結前，皆未爭執證據能力，自得採為判決
    之基礎。
二、認定事實所憑證據及理由
　  上開事實，業據被告於警詢、偵查（卷證頁碼見附表一「證
    據資料」欄所示）及審理時（見訴卷第38、67頁）均坦承不
    諱，復有如附表一「證據資料」欄所示供述證據及非供述證
    據、如附表二編號2、4所示扣案物為證，足認被告之任意性
    自白與事實相符，可以採信。又被告於本院訊問時供承：我
    買進1公克的甲基安非他命後，會施用一點，再將剩餘分裝
    成3小包，每小包賣出可以賺新臺幣（下同）100至200元等
    語（見聲羈卷第21-22頁），可徵被告為附表一編號1-3、5-
    7所示行為時，主觀上確有營利之意圖，客觀上亦有獲利之
    事實。從而，本案事證明確，被告犯行堪以認定，應依法論
    科。　　　
三、論罪
　㈠新舊法比較：被告為如附表一編號5所示行為後，毒品危害防
    制條例第4條第2項、第17條第2項業於109年1月15日修正、
    同年7月15日施行。修正後毒品危害防制條例第4條第2 項將
    「7年以上有期徒刑」提高為「10年以上有期徒刑」，將得
    併科之罰金由「1,000萬元以下」提高至「1,500萬元以下」
    ；修正後之第17條第2項，將「偵查及審判中均自白」要件
    ，改為較嚴格之「偵查及『歷次』審判中均自白」。是經比較
    新舊法後，修正後之毒品危害防制條例未較有利於被告如附
    表一編號5所示之行為，故被告如附表一編號5所示行為應適
    用修正前毒品危害防制條例第4條第2項及第17條第2項之規
    定。
　㈡罪名：核被告如附表一編號1-3、6-7所為，係犯毒品危害防
    制條例第4條第2項之販賣第二級毒品罪；如附表一編號4所
    為，係犯藥事法第83條第1項之轉讓禁藥罪；如附表一編號5
    所為，係犯修正前毒品危害防制法第4條第2項之販賣第二級
    毒品罪。又被告於附表一編號1-3、5-7所為持有第二級毒品
    之低度行為均遭販賣第二級毒品之高度行為吸收，不另論罪
    。另被告於附表一編號4所示轉讓甲基安非他命行為，既已
    適用藥事法論處而屬法規競合，毋庸再論以持有與轉讓間是
    否有吸收關係。末被告為如附表一編號1-7所示行為之時間
    、空間均有所差距，販賣及轉讓對象亦異，顯係基於各別之
    犯意所為，自應分論併罰。　　　
四、量刑
　㈠刑之減輕：查被告於偵查及審理時，均就附表一編號1-7所示
    犯行為自白，業如前述，是本院應依毒品危害防制條例第17
    條第2項規定，減輕被告如附表一編號1-3、6-7所示行為之
    刑；依最高法院109年度台上大字第4243號刑事裁定及毒品
    危害防制條例第17條第2項規定，減輕被告如附表一編號4所
    示行為之刑；依修正前毒品危害防制條例第17條第2項規定
    ，減輕被告如附表一編號5所示行為之刑。
　㈡刑度：審酌長期施用甲基安非他命可能產生妄想型精神分裂
    症，甚至伴隨自殘、暴力攻擊行為，被告卻未思國民健康與
    社會治安，僅為一己蠅利即多次毒害同胞，自不宜輕縱。次
    審酌被告販賣及轉讓之毒品數量、被告之年齡、高職肄業、
    職業為工之智識程度、自陳家境小康及素行（曾因販賣第二
    級毒品，經本院109年度訴字第1027號判處有期徒刑3年9月
    確定）等一切情形，量處如主文所示之刑，並就不得易服社
    會勞動之有期徒刑部分，斟酌被告犯行種類、時空密接程度
    、刑罰邊際效應、被告回歸社會之可能、比例原則及恤刑等
    一切狀況，定應執行之刑，以資懲儆。
五、沒收
　㈠按犯第4條之罪，其供犯罪所用之物，不問屬於犯罪行為人與
    否，均沒收之，毒品危害防制條例第19條第1項定有明文。
    查本案扣案物如附表二所示，沒收及不予沒收之理由及依據
    ，均詳見附表二「是否沒收之理由及依據」欄所示。
　㈡次按犯罪所得，屬於犯罪行為人者，沒收之；前二項之沒收
    ，於全部或一部不能沒收或不宜執行沒收時，追徵其價額，
    刑法第38條之1第1項、第3項亦有明定。查被告為附表一編
    號1-3、5-7所示之販賣毒品行為，取得之金錢如附表一編號
    1-3、5-7之「價格」欄所示，爰依法宣告沒收及追徵。
六、據上論斷，依刑事訴訟法第299條第1項前段，判決如主文。
本案經檢察官李韋誠提起公訴，檢察官林奕瑋到庭執行職務。
　　
中　　華　　民　　國　　111 　年　　5 　　月　　27　　日

           刑事第八庭   審判長法　官  許雅婷
　　　　　　　　　
　　　　　　　　　            法  官  郭書綺
　　　　　　　　　
　　　　　　　　　            法  官　葉作航
以上正本證明與原本無異。
如不服本判決應於收受判決後20日內向本院提出上訴書狀，並應
敘述具體理由。其未敘述上訴理由者，應於上訴期間屆滿後20日
內向本院補提理由書(均須按他造當事人之人數附繕本)「切勿逕
送上級法院」。 

　　　　　　　　　　　　　　　書記官　林希潔
　　　　　　　　　　　　　　　
中　　華　　民　　國　　111 　年　　5 　　月　　31　　日

附表一：江建豐之犯行
編號 購毒者或受讓者 時間地點 毒品種類   數量 （公克）    價格 （新臺幣） 購毒者門號 江建豐使用門號          證據資料     主文及沒收 1 莊雅琳（購毒者） 109年9月18日上午10時50分許在桃園市○○區○○○路000巷00弄00號樓下 甲基安非他命 0.4 1,000元 0000-000000 0000-000000 ⒈莊雅琳於警詢及偵查中之證述（偵35749卷一第158-159、160-161頁、偵35749卷二第51-53頁） ⒉指認犯罪嫌疑人紀錄表（偵卷35749卷二第19-23頁） ⒊江建豐於警詢及偵查中之供述（偵35749卷一第58-59、248-249頁、偵35749卷二第295-296頁） ⒋通訊監察譯文（偵35749卷一第165-167頁） 江建豐販賣第二級毒品，處有期徒刑伍年貳月。 扣案如附表二編號2、4所示之物沒收；未扣案之犯罪所得新臺幣壹仟元沒收，於全部或一部不能或不宜執行沒收時，追徵其價額。 2 莊雅琳（購毒者） 109年10月2日晚間10時23分許在桃園市○○區○○○路000巷00弄00號樓下 甲基安非他命 0.2 500元 同上 0000-000000  江建豐販賣第二級毒品，處有期徒刑伍年壹月。 扣案如附表二編號2、4所示之物沒收；未扣案之犯罪所得新臺幣伍佰元沒收，於全部或一部不能或不宜執行沒收時，追徵其價額。 3 賴日雄（購毒者） 109年9月21日下午3時45分許在桃園市中壢區中山北路中國信託 甲基安非他命 1 1,500元 0000-000000 0000-000000 ⒈賴日雄於警詢及偵查中之證述（偵35749卷一第87-89頁、偵35749卷二第317-319頁） ⒉指認犯罪嫌疑人紀錄表（偵35749卷一第97-105頁） ⒊江建豐於警詢及偵查中之供述（偵35749卷一第9-10、11、248頁、偵35749卷二第295-296頁） ⒋通訊監察譯文（偵35749卷一第87-89頁） 江建豐販賣第二級毒品，處有期徒刑伍年貳月。 扣案如附表二編號2、4所示之物沒收；未扣案之犯罪所得新臺幣壹仟伍佰元沒收，於全部或一部不能或不宜執行沒收時，追徵其價額。 4 賴日雄（受讓者） 109年11月24日晚間7、8時許在桃園市中壢區陸軍專科學校附近 甲基安非他命 重量不詳 （未達淨重10公克） 無償轉讓 2人路上偶遇   江建豐犯轉讓禁藥罪，處有期徒刑參月。 5 葉德富（購毒者） 109年7月9日晚間8時4分許在桃園市○○區○○○路000巷00弄00號樓下 甲基安非他命 重量不詳 2,000元 0000-000000 0000-000000 ⒈葉德富於警詢及偵查中之供述（偵35749卷二第163-171、203-205頁） ⒉指認犯罪嫌疑人紀錄表（偵35749卷二第179-183頁） ⒊江建豐於警詢及偵查中之供述（偵35749卷一第59-62、249頁、偵35749卷二第295-296頁） ⒋通訊監察譯文（偵35749卷一第139-141頁） 江建豐販賣第二級毒品，處有期徒刑參年玖月。 扣案如附表二編號2、4所示之物沒收；未扣案之犯罪所得新臺幣貳仟元沒收，於全部或一部不能或不宜執行沒收時，追徵其價額。 6 葉德富（購毒者） 109年8月22日晚間7時18分許在桃園市○鎮區○○路000號加油站旁 甲基安非他命 重量不詳 2,000元 同上 同上  江建豐販賣第二級毒品，處有期徒刑伍年參月。 扣案如附表二編號2、4所示之物沒收；未扣案之犯罪所得新臺幣貳仟元沒收，於全部或一部不能或不宜執行沒收時，追徵其價額。 7 葉德富（購毒者） 109年10月2日晚間9時6分許在桃園市○○區○○○路000巷00弄00號樓下 甲基安非他命 重量不詳 2,000元 同上 0000-000000  江建豐販賣第二級毒品，處有期徒刑伍年參月。 扣案如附表二編號2、4所示之物沒收；未扣案之犯罪所得新臺幣貳仟元沒收，於全部或一部不能或不宜執行沒收時，追徵其價額。 

附表二：扣案物
編號 物品 數量 所有人 證據資料 是否沒收之理由及依據 1 安非他命  1袋 （毛重0.4910公克、淨重0.227公克、取樣0.0002公克、餘重0.2268公克） 江建豐  ⒈搜索扣押筆錄、扣押物品目錄表（偵35749卷一第23-29頁） ⒉扣案物品照片（偵35749卷一第81-83頁） ⒊交通部民用航空局航空醫務中心毒品鑑定書（偵6687卷第173頁） ⒋江建豐於審理時之供述（訴卷第40頁）   江建豐自行施用第二級毒品所剩，與販賣轉讓犯行無關，不予沒收 2 三星手機 （雙卡機）  1支 （IMEI：00000000000000/05、000000000000000；門號：0000-000000、0000-000000）   江建豐持以與購毒者聯繫所用之物，應依毒品危害防制條例第19條第1項規定宣告沒收 3 安非他命吸食器 1個   江建豐自行施用第二級毒品所用，與販賣轉讓犯行無關，不予沒收 4  電子磅秤 1台   江建豐持以量秤販賣毒品之重量所用，應依毒品危害防制條例第19條第1項規定宣告沒收  

附錄本案論罪科刑法條全文：
毒品危害防制條例第4條
製造、運輸、販賣第一級毒品者，處死刑或無期徒刑；處無期徒
刑者，得併科新臺幣三千萬元以下罰金。
製造、運輸、販賣第二級毒品者，處無期徒刑或十年以上有期徒
刑，得併科新臺幣一千五百萬元以下罰金。
製造、運輸、販賣第三級毒品者，處七年以上有期徒刑，得併科
新臺幣一千萬元以下罰金。
製造、運輸、販賣第四級毒品者，處五年以上十二年以下有期徒
刑，得併科新臺幣五百萬元以下罰金。
製造、運輸、販賣專供製造或施用毒品之器具者，處一年以上七
年以下有期徒刑，得併科新臺幣一百五十萬元以下罰金。
前五項之未遂犯罰之。

修正前毒品危害防制條例第4條
製造、運輸、販賣第一級毒品者，處死刑或無期徒刑；處無期徒
刑者，得併科新臺幣二千萬元以下罰金。
製造、運輸、販賣第二級毒品者，處無期徒刑或七年以上有期徒
刑，得併科新臺幣一千萬元以下罰金。
製造、運輸、販賣第三級毒品者，處七年以上有期徒刑，得併科
新臺幣七百萬元以下罰金。
製造、運輸、販賣第四級毒品者，處五年以上十二年以下有期徒
刑，得併科新臺幣三百萬元以下罰金。
製造、運輸、販賣專供製造或施用毒品之器具者，處一年以上七
年以下有期徒刑，得併科新臺幣一百萬元以下罰金。
前五項之未遂犯罰之。

藥事法第83條
明知為偽藥或禁藥，而販賣、供應、調劑、運送、寄藏、牙保、
轉讓或意圖販賣而陳列者，處7年以下有期徒刑，得併科新臺幣5
千萬元以下罰金。
犯前項之罪，因而致人於死者，處7年以上有期徒刑，得併科新
臺幣1億元以下罰金；致重傷者，處3年以上12年以下有期徒刑，
得併科新臺幣7千5百萬元以下罰金。
因過失犯第1項之罪者，處2年以下有期徒刑、拘役或科新臺幣5
百萬元以下罰金。
第1項之未遂犯罰之。